
```{r}
ausfaelle <- read.csv("ausfaelle.csv", header = FALSE, stringsAsFactors = FALSE)
```


Aufgabe 1 a):
```{r}
# Laden der notwendigen Bibliothek
library(dplyr)

# Einlesen der CSV-Datei
ausfaelle <- read.csv("ausfaelle.csv", header = TRUE, stringsAsFactors = FALSE)

# Löschen der ersten Spalte
ausfaelle <- ausfaelle[ , -1]

# Konvertieren der Spalten in numerische Werte, ohne dies doppelte Werte
ausfaelle_df <- ausfaelle %>% mutate(across(everything(), as.numeric))

# Summieren der Ausfälle pro Jahr pro Monat und in eine Liste speichern
row_sums <- ausfaelle_df %>%
  rowwise() %>%
  mutate(Total_Ausfaelle = sum(c_across(everything()))) %>%
  pull(Total_Ausfaelle)

# Jede Zeilensumme in eine eigene Variable in einer Liste speichern
Ausfaelle_pro_Jahr <- list()
for (i in seq_along(row_sums)) {
  Ausfaelle_pro_Jahr[[paste0("Ausfaelle_pro_Jahr", i)]] <- row_sums[i]
}
print(Ausfaelle_pro_Jahr)

# Ausgabe erste Zeile, gleiches fuer die anderen
Summe_jahr_1 <- Ausfaelle_pro_Jahr[["Ausfaelle_pro_Jahr1"]]
print(Summe_jahr_1)
```
Aufgabe 1 b):
Theorie:
"ppois" kumulatie Verteilungsfunktion, berechnet die Wahrscheinlichkeit, dass die Anzahl der Ereignisse (k) kleiner oder gleich einem bestimmten Wert ist.
"dpois" Wahrschenlichkeitsdichtefunktion, dpois berechnet die Wahrscheinlichkeit dass eine bestimmte Anzahl von Ereignissen(k) bei einer gegebenen durchschnittlichen Rate in einem festen Intervall auftritt. Berechnet der Wahrscheinlichkeit eines genauen Werts.
```{r}
# Laden der notwendigen Bibliothek
library(dplyr)

# Einlesen der CSV-Datei
ausfaelle <- read.csv("ausfaelle.csv", header = TRUE, stringsAsFactors = FALSE)

# Entfernen der ersten Spalte
ausfaelle <- ausfaelle[ , -1]

# Konvertieren der Spalten in numerische Werte
ausfaelle <- ausfaelle %>% mutate(across(everything(), as.numeric))

# Summieren der Ausfälle pro Jahr
ausfaelle <- ausfaelle %>%
  rowwise() %>%
  mutate(Total_Ausfaelle = sum(c_across(everything())))

# Extrahieren der Totalausfälle pro Jahr
total_ausfaelle_pro_jahr <- ausfaelle$Total_Ausfaelle

# Berechnen des Mittelwerts der Ausfälle pro Jahr
lambda <- mean(total_ausfaelle_pro_jahr)

# Berechnen der Wahrscheinlichkeit, dass sich pro Jahr zwischen 15 und 20 Ausfälle ereignen
prob <- ppois(20, lambda) - ppois(14, lambda)

# Ausgabe der Wahrscheinlichkeit
print(paste("Die Wahrscheinlichkeit, dass sich pro Jahr zwischen 15 und 20 Ausfälle ereignen, beträgt:", prob))
```
Aufgabe 1 c):
Der Kehrwert der Wahrscheinlichkeit ist da, um die durchschnittliche Anzahl von Versuchen oder Zeitrauemen zwischen seltenen Ereignissen zu bestimmen.
```{r}
# Daten laden
data <- read.csv("ausfaelle.csv", header = TRUE, sep = ",")

# Struktur der Daten anzeigen
str(data)

# Erste Spalte (Jahr) ignorieren und sicherstellen, dass alle Spalten numerisch sind
data <- data[,-1]
data <- data.frame(lapply(data, as.numeric))

# Gesamtanzahl der Ausfälle pro Jahr berechnen
data$Total_Ausfaelle <- rowSums(data) 

# Durchschnittliche Anzahl von Ausfällen pro Jahr Rate-Ausfall pro Jahr (λ)
lambda <- mean(data$Total_Ausfaelle)
print(paste("Durchschnittliche Anzahl von Ausfällen pro Jahr (λ):", lambda))

# Berechnung der Wahrscheinlichkeit, dass in einem Jahr mindestens 25 Ausfälle auftreten
prob_min_25_failures <- 1 - ppois(24, lambda)
print(paste("Die Wahrscheinlichkeit, dass in einem Jahr mindestens 25 Ausfälle auftreten, beträgt:", round(prob_min_25_failures, 2)))

# Mittlere Anzahl Jahre zwischen zwei Jahren mit mindestens 25 Ausfällen
mean_years_between_25_failures <- 1 / prob_min_25_failures
print(paste("Die mittlere Anzahl Jahre zwischen zwei Jahren mit mindestens 25 Ausfällen beträgt:", round(mean_years_between_25_failures, 2)))
```
Aufgabe 2 a):
Metrisch skalierte Variablen.
Diskrete metrische Variablen: Diese Variablen nehmen nur endliche oder abzählbar unendliche Werte an. Beispiele sind die Anzahl von Personen in einem Raum oder die Anzahl von Autos, die eine Ampel in einer Stunde passieren.
Stetige metrische Variablen: Diese Variablen können jeden Wert innerhalb eines Intervalls annehmen. Beispiele sind Körpergröße, Temperatur oder Zeit.
```{r}
# Anzahl Personen pro Jahr
data <- read.csv("Jugend_und_Sport_Anzahl_Kurse_Teilnehmende_und_Leitende_nach_Sportart_und_Jahr_(seit 2005).csv", header = TRUE, sep = ";")
```

