---
title: "CAS Grundlagen der Statistik - R - Semsterarbeit_Teil1a"
author: "Michael Bieri"
date: "2024-03-29"
output:
  pdf_document: default
  html_document: default
---

```{r setup, include=FALSE}
knitr::opts_chunk$set(echo = TRUE)
```
Note that the `echo = FALSE` parameter was added to the code chunk to prevent printing of the R code that generated the plot.

## Ziel der Arbeit/Roter Faden
Analyse von Audiodateien. Die Datei "1727.wav" von kaggle ist klassische Musik mit unbekannten Instruenten und Anzahl. Die Aufnahmen "CornetB" sind mit dem Smartphone aufgenommene Recordings. Ziel ist die Audiodateien zu analysieren und die zwei Forschungsfragen zu beantworten.

```{r cars}
summary(cars)
```
## Aufgabe1: Einlesen Datensatz .wav und .mp3, Analysieren und Variablen beschreiben
Loesung fuer das Audiofile 1727.wav Band audiofile:
```{r}
# Bibliothek laden
library(tuneR)
library(readr)
library(wrassp)
library(tibble)

# Einlesen der Audio-Datei
audiofile_band <- readWave("1727.wav") # Klassische Band

# Fehlende Werte entfernen
audiofile_band <- na.omit(audiofile_band)

# Audiodatei kuerzen
start_time <- 2000  # Start bei 2000
end_time <- 152000  # Ende nach 152000
trimmed_band <- extractWave(audiofile_band, from = start_time, to = end_time)
writeWave(trimmed_band, "1727_gekuerzt.wav")

# Path wav file - 1 min
audiofile_band_short <- readWave("1727_gekuerzt.wav")

# Structure audio file
str(audiofile_band_short)
summary(audiofile_band_short)
plot(audiofile_band_short)

# Einzelne Schalldruckwerte des monokanals konvertieren in Werte von -1 bis 1
left_channel <- audiofile_band_short@left
s1 <- left_channel / 2^(audiofile_band_short@bit -1) # 32 Bit - 1
plot(s1)
```
Kommentar Plot1 und Plot 2: Die beiden Plots bilden das gleiche dar die Amplitude in der y-Achse und die Zeit in der x-Achse. Im zweiten Plots hat es mehr Werte.

```{r}
# Analyse in Tabellenform
Parameter <- c("@left", "@right", "@stereo", "@samp.rate", "@bit", "@pcm", "Min", "1st Quartil", "Median", "Mittelwert", "3rt Quartil", "Max")
Wert <- c("num [1:150001]", "num(0)", "logi FALSE", "int 44100", "int 32", "logi FALSE", "-0,09506", "-0,009918", "0,0004883", "0,00001139", "0,01096", "0,08026")
Beschreibung <- c("Nominale Werte, Aussage ueber Schalldruckwerte die Intensitaet und Lautstaerke. Die Datei hat nur ein Kanal.", "Keine Werte auf dem rechten Kanal", "Kein Stereo", "Abtastrate", "Werte-Bit-Tiefe ist auf 32 ganzzahlwerte", "Keine Pulse-code Modulation", "Kleinste Wert im Datensatz", "25% der Werte liegen unterhalb dieses Wertes", "Haelfte der Daten oberhalb und die andere Haelfte unterhalb", "Durchschnitt", "75% der Werte liegen unter diesem Wert", "Groesste Wert")

# Daten in einem Dataframe kombinieren
Table_1727_gekuerzt.wav <- data.frame(Parameter, Wert, Beschreibung)

# Tabelle erstellen und anzeigen
knitr::kable(Table_1727_gekuerzt.wav, caption = "Tab1: Parameter der Audiodatei 1727_gekuerzt.wav")
```
Loesung fuer das Audiofile CornetB_C1_GrosserRaum:
```{r}
# Bibliothek laden
library(tuneR)
library(readr)
library(wrassp)
library(tibble)

# Einlesen der Audio-Datei
CornetB_C1_GrosserRaum <- readMP3("CornetB_C1_GrosserRaum.mp3")

# Fehlende Werte entfernen
CornetB_C1_GrosserRaum <- na.omit(CornetB_C1_GrosserRaum) # Hier nicht zwingend

# Structure audio file
str(CornetB_C1_GrosserRaum)
summary(CornetB_C1_GrosserRaum)
plot(CornetB_C1_GrosserRaum)

# Analyse in Tabellenform
Parameter <- c("@left", "@right", "@stereo", "@samp.rate", "@bit", "@pcm")
Wert <- c("int[1:222336]", "int[1:222336]", "logi TRUE", "int 44100", "int 16", "logi TRUE") 
Beschreibung <- c("Nominale Werte Aussage ueber Schalldruckwerte die Intensitaet und Lautstaerke beim linken Kanal", "Nominale Werte Aussage ueber Schalldruckwerte die Intensitaet und Lautstaerke beim rechten Kanal", "Information dass es ein Stero-Signal ist", "Abtastrate", "Werte-Bit-Tiefe ist auf 16 ganzzahlwerte", "Mit Pulse-code Modulation")

# Daten in einem Dataframe kombinieren
CornetB_C1_GrosserRaum <- data.frame(Parameter, Wert, Beschreibung)

# Tabelle erstellen und anzeigen
knitr::kable(CornetB_C1_GrosserRaum, caption = "Tab2: Parameter der Audiodatei CornetB_C1_GrosserRaum.mp3")
```
Analyse: Die Band-Datei ist eine Mono-Aufnahme, die Amplitudenwerte sind in Dezimalwerten von -1 bis 1. Die CornetB-Aufnahme ist Stereo, sowie mit der PCM-Methode um analoge Signale in digitaler Form darzustellen. Die beiden Stereo sind die gleichen.

# Variablen
Metrische: Amplitudenwerte, Frequenz, Signaldauer sie sind alle klar messbar.
Kategorale: Format, Kanalzahl, Samplingrate, Bitrate, Instrument. Es sind nominale. Kategorien.

## Aufgabe2: Lage- und Streumasse der numerischen Variablen mit dem CornetB file
Fertigen Sie einen Überblick über Lage- und Streumasse der numerischen Variablen an.

```{r}
# Laden der Bibliothek
library(tuneR)

# Definition Funktion
analyze_audio <- function(audio) {
  amplitude_mean <- mean(abs(audio@left)) # Mean amplitude
  std_deviation <- sd(audio_data@left) # Standardabweichung

analysis_audio <- list(
  amplitude_mean = amplitude_mean,
  std_deviation = std_deviation
)
  
  return(analysis_audio)
}

# Analyse fuer File "CornetB_C1_GrosserRaum.mp3"
audio_file <- readMP3("CornetB_C1_GrosserRaum.mp3")
print(audio_file)
result <- analyze_audio(audio_file)
print(result)
```
Diese Standardabweichung bedeutet, dass die Datenpunkte homogen sind und keine starken Abweichungen vom Mittelwert haben. Die Amplitudentwerte sind hoch, weil es eine lautes Instrument ist und nahe aufgenommen wurde (30Cm Entfernung).

## Augabe3: Zwei Forschungsfragen
1. Frage: Es ist moeglich durch die statistischen Auswertungen die Toene zu unterscheiden?
2. Frage: Es ist moeglich durch die Auswertungen zu erkennen an welchem Ort der jeweilige Ton gespielt wurde?

Frage 1: Analyse und Plots von CornetB_C1_GrosserRaum.mp3:
```{r}
# Bibliothek
library(tuneR)

# Funktion Histogramm
create_audio_histogram <- function(audio_file) {
  audio <- readMP3(audio_file) # Audiodatei einlesen
  audio_mono <- audio@left # Mono-Audio erzeugen um einen x-Wert zu bekommen
  return(hist(audio_mono, plot = FALSE))
}

# Histogramm erstellen CornetB_C1_GrosserRaum.mp3
audio_file <- "CornetB_C1_GrosserRaum.mp3"
result_histogram <- create_audio_histogram(audio_file)
plot(result_histogram, main = "Histogram CornetB_C1_GrosserRaum", xlab = "Amplitude", ylab = "Häufigkeit")

# Histogramm erstellen CornetB_G_GrosserRaum.mp3 fuer Frage1 und Frage2
audio_file <- "CornetB_G_GrosserRaum.mp3"
result_histogram <- create_audio_histogram(audio_file)
plot(result_histogram, main = "Histogram CornetB_G_GrosserRaum.mp3", xlab = "Amplitude", ylab = "Häufigkeit")

# Histogramm erstellen CornetB_C2_GrosserRaum.mp3
audio_file <- "CornetB_C2_GrosserRaum.mp3"
result_histogram <- create_audio_histogram(audio_file)
plot(result_histogram, main = "Histogram CornetB_C2_GrosserRaum.mp3", xlab = "Amplitude", ylab = "Häufigkeit")

# Histogramm erstellen CornetB_C1_GrosserRaumWeit.mp3 fuer Frage 2
audio_file <- "CornetB_C1_GrosserRaumWeit.mp3"
result_histogram <- create_audio_histogram(audio_file)
plot(result_histogram, main = "CornetB_C1_GrosserRaumWeit.mp3", xlab = "Amplitude", ylab = "Häufigkeit")

# Histogramm erstellen CornetB_C1_Schutzraum.mp3 fuer Frage 2
audio_file <- "CornetB_C1_Schutzraum.mp3"
result_histogram <- create_audio_histogram(audio_file)
plot(result_histogram, main = "CornetB_C1_Schutzraum.mp3", xlab = "Amplitude", ylab = "Häufigkeit")

##############################################

# Funktion Balkendiagramm CornetB_C1_GrosserRaum.mp3
create_audio_barplot <- function(audio_file) {
  audio <- readMP3(audio_file)
  amplitudes <- audio@left
  rounded_amplitudes <- round(amplitudes)
  amplitude_counts <- table(rounded_amplitudes)
  barplot(amplitude_counts, main = "Barplot CornetB_C1_GrosserRaum.mp3", xlab = "Amplitude", ylab = "Häufigkeit")
}

# Balkendiagramm erstellen CornetB_C1_GrosserRaum.mp3
audio_file <- "CornetB_C1_GrosserRaum.mp3"
create_audio_barplot(audio_file)

# Funktion Balkendiagramm CornetB_G_GrosserRaum.mp3
create_audio_barplot <- function(audio_file) {
  audio <- readMP3(audio_file)
  amplitudes <- audio@left
  rounded_amplitudes <- round(amplitudes)
  amplitude_counts <- table(rounded_amplitudes)
  barplot(amplitude_counts, main = "Barplot CornetB_G_GrosserRaum.mp3", xlab = "Amplitude", ylab = "Häufigkeit")
}

# Balkendiagramm erstellen CornetB_G_GrosserRaum.mp3
audio_file <- "CornetB_G_GrosserRaum.mp3"
create_audio_barplot(audio_file)

# Funktion Balkendiagramm CornetB_C2_GrosserRaum.mp3
create_audio_barplot <- function(audio_file) {
  audio <- readMP3(audio_file)
  amplitudes <- audio@left
  rounded_amplitudes <- round(amplitudes)
  amplitude_counts <- table(rounded_amplitudes)
  barplot(amplitude_counts, main = "Barplot CornetB_C2_GrosserRaum.mp3", xlab = "Amplitude", ylab = "Häufigkeit")
}

# Balkendiagramm erstellen CornetB_C2_GrosserRaum.mp3
audio_file <- "CornetB_C2_GrosserRaum.mp3"
create_audio_barplot(audio_file)

##############################################

# Funktion Boxplot CornetB_C1_GrosserRaum.mp3
create_audio_boxplot <- function(audio_fil) {
  audio <- readMP3(audio_file)
  amplitudes <- audio@left
  boxplot(amplitudes, main = "Boxplot CornetB_C1_GrosserRaum.mp3", ylab = "Amplituden")
}
  
# Boxplot erstellen CornetB_C1_GrosserRaum.mp3
audio_file <- "CornetB_C1_GrosserRaum.mp3"
result_boxplot <- create_audio_boxplot(audio_file)
print(result_boxplot)

# Funktion Boxplot CornetB_G_GrosserRaum.mp3
create_audio_boxplot <- function(audio_file) {
  audio <- readMP3(audio_file)
  amplitudes <- audio@left
  boxplot(amplitudes, main = "Boxplot CornetB_G_GrosserRaum.mp3", ylab = "Amplituden")
}
  
# Boxplot erstellen CornetB_G_GrosserRaum.mp3
audio_file <- "CornetB_G_GrosserRaum.mp3"
result_boxplot <- create_audio_boxplot(audio_file)
print(result_boxplot)

# Funktion Boxplot CornetB_C2_GrosserRaum.mp3
create_audio_boxplot <- function(audio_file) {
  audio <- readMP3(audio_file)
  amplitudes <- audio@left
  boxplot(amplitudes, main = "Boxplot CornetB_C2_GrosserRaum.mp3", ylab = "Amplituden")
}
  
# Boxplot erstellen CornetB_C2_GrosserRaum.mp3
audio_file <- "CornetB_C2_GrosserRaum.mp3"
result_boxplot <- create_audio_boxplot(audio_file)
print(result_boxplot)
```
Beantwortung Forschungsfrage1:Am Histogram kann man erkennen, dass ich das C1 am leisesten gespielt habe. Da es der tiefste Ton ist. Der Ton C2 ist der hoechste deshalb hat es da am meisten positive Amplituden.Aus dem Boxplots erkennt man das der Bereich der Werte kleiner wird desto hoeher man spielt. Die Boxplots zeigen dies staerker.

Beantwortung Forschungsfrage2: Ja, die verschiedenen Raueme zeigen eine Auswirkung auf das Histogram. Im Schutzraum war die hoechste Lautstarke zu messen.

## Sortieren Datensatz nach einer Variablen sortieren
```{r}
library(tuneR)

# Funktion Sortien
sort_audio_amplitude <- function(audio_file) {
  audio <- readMP3(audio_file)
  amplitudes <- audio@left
  time_points <- seq(1, length(amplitudes)) #Linear
  sorted_indices <- order(amplitudes)
  sorted_amplitudes <- amplitudes[sorted_indices]
  sorted_time_points <- time_points[sorted_indices]
  Sortierte_Daten <- data.frame(Zeitpunkt = sorted_time_points, Amplitude = sorted_amplitudes)
  return(Sortierte_Daten)
}

# Ausgabe der Amplitudenwerte nach der Zeit
audio_file <- "CornetB_C1_GrosserRaum.mp3"
sorted_audio <- sort_audio_amplitude(audio_file)
print(sorted_audio)

```

